pl: Kompatybilny typ ekspresu do kawy: Aeropress; Zaparzacz do cold brew; Ekspres przelewowy; Ekspres ciśnieniowy; Zaparzacz; Kawiarka; Dripper przelewowy; Ekspres kapsułkowy (1 kapsułka); Kawiarka na kuchenkę; Ekspres syfonowy; Pozostałe
ru: Совместимый тип кофемашины: Aeropress; Устройство для холодного заваривания кофе; Капельная кофеварка; Эспрессо-машина; Френч-пресс; Кофейник с ситечком; Капельная воронка; Однопорционная капсульная кофемашина; Гейзерная кофеварка для плиты; Вакуумная/сифонная кофеварка; Другое
es: Tipo de cafetera compatible: Aeropress; Cafetera de café frío; Cafetera de filtro; Máquina de expreso; Cafetera de émbolo; Cafetera con filtro; Cafetera de goteo; Máquina de cápsulas monodosis; Cafetera italiana; Cafetera de sifón; Otros
lt-LT: Suderinamas kavos aparato tipas: Aeropress; Šaltos kavos virimo aparatas; Filtrinis kavos aparatas; Espreso aparatas; Prancūziškas kavos presas; Perkoliatorius; Užpilamas lašintuvas; Vienkartinio naudojimo kapsulių aparatas; Viryklės moka puodas; Vakuuminis/sifoninis kavos aparatas; Kita
zh-TW: 相容咖啡機類型: 愛樂壓; 冷萃咖啡機; 滴漏式咖啡機; 義式濃縮咖啡機; 法式濾壓壺; 過濾式咖啡壺; 咖啡濾杯; 單杯膠囊咖啡機; 爐灶式摩卡壺; 真空/虹吸式咖啡壺; 其他
th: ประเภทเครื่องชงกาแฟที่ใช้งานร่วมกันได้: Aeropress; เครื่องชงกาแฟสกัดเย็น; เครื่องชงกาแฟแบบดริป; เครื่องชงเอสเพรสโซ่; เฟรนช์เพรส; เพอร์โคเลเตอร์; เครื่องชงกาแฟดริป; เครื่องชงกาแฟแบบครั้งละถ้วย; หม้อต้มกาแฟ Moka Pot; เครื่องชงกาแฟสุญญากาศ/ไซฟอน; อื่นๆ
cs: Kompatibilní typ kávovaru: Aeropress; Cold brew kávovar; Překapávací kávovar; Automat na espreso; French press; Perkolátor; Dripper; Kávovar na kapsle; Moka konvička na sporák; Vakuový/sifonový kávovar; Jiné
da: Kompatibel kaffemaskine: Aeropress; Maskine til koldbrygget kaffe; Drypkaffemaskine; Espressomaskine; Stempelkaffe; Perkolator; Pour-over-kaffe; Kapselkaffemaskine til én kop; Mokakande til komfur; Kaffemaskine med vakuum/hævert; Andet
ro-RO: Tip de cafetieră compatibilă: Aeropress; Cafetieră pentru infuzie la rece; Cafetieră cu picurare; Espressor; Cafetieră cu piston; Percolator; Cafetieră tip pour-over; Aparat cu capsule monodoză; Ibric de aragaz; Cafetieră cu vid/sifon; Altele
fi: Yhteensopiva kahvinkeittimen tyyppi: Aeropress; Kylmäuutelaite; Suodatinkahvinkeitin; Espressokone; Pressopannu; Perkolaattori; Pour-over kaadin; Yhden annoksen kapselikone; Liesikäyttöinen mokkapannu; Tyhjiö-/ sifonikahvinkeitin; Muu
pt-PT: Tipo de máquina de café compatível: Aeropress; Máquina para preparar café a frio; Cafeteira de gotejamento; Máquina de café expresso; Prensa francesa; Percolador; Máquina de café de filtro; Máquina de cápsulas individuais; Cafeteira italiana (moka); Máquina de café a vácuo/sifão; Outro
de: Kompatible Kaffeemaschine: Aeropress; Cold Brew Maker; Filterkaffeemaschine; Espressomaschine; Pressstempelkanne; Perkolatoren & Kaffeebrüher; Pour-over-Filter; Kapselmaschine für Einzelportionen; Mokkakanne für den Herd; Vakuum-/Siphon-Kaffeebereiter; Sonstiges
bg-BG: Съвместим тип кафемашина: Аеропреса; Уред за студено приготвено кафе; Капкова кафемашина; Машини за еспресо; Френска преса; Перколатор; Капкомер; Машина за еднократни капсули; Кана за мока за котлон; Вакуумна кана/сифон; Друго
sk-SK: Kompatibilný typ kávovaru: Aeropress; Kávovar na prípravu studenej kávy; Prekvapkávací kávovar; Espresso kávovar; French Press kávovar; Perkolátor; Prekvapkávač; Kávovar na kapsuly s jednou dávkou; Moka kanvica; Vákuový/sifónový kávovar; Iné
sl-SI: Združljiva vrsta kavnega aparata: Aeropress; Maker za hladno kuhanje; Kavni aparat s filtri; Aparat za espresso; Preša za kavo; Perkolatorji; Kapljalnik za prelivanje; Aparat za enkratno uporabo kapsul; Moka kuhalnik; Vakuumski/sifonski maker za kavo; Druga
hu: Kompatibilis kávéfőző típusa: Aeropress; Hidegfőzet-készítő; Csepegtető kávéfőző; Eszpresszógép; Dugattyús kávéfőző; Perkolátor; Öntőcsepegtető; Egyadagos kapszulás gép; Tűzhelyen használható kávéfőző; Vákuumos/szifonos kávéfőző; Egyéb
sv: Kompatibel kaffebryggartyp: Aeropress; Cold brew-bryggare; Droppkaffebryggare; Espressomaskin; Franskpress; Perkulatorer; Häll-över-bryggare; Kapselmaskin för en portion; Moka-kanna; Vakuumkaffebryggare / siphon; Övrigt
el: Συμβατός τύπος καφετιέρας: Aeropress; Καφετιέρα cold brew; Καφετιέρα φίλτρου; Μηχανή εσπρέσο; Καφετιέρα γαλλικού χειρός; Περκολατέρ; Dripper pour-over; Καφετιέρα κάψουλας μίας δόσης; Μόκα για εστία (moka pot); Καφετιέρα κενού / siphon; Άλλο
tr: Uyumlu kahve makinesi türü: AeroPress; Soğuk demleme makinesi; Damla kahve makinesi; Espresso makinesi; French press; Filtre kahve makinesi; Damlatmalı kahve makinesi; Tek kullanımlık kapsül makinesi; Ocak üstü moka pot; Vakumlu/sifonlu kahve makinesi; Diğer
vi: Loại máy pha cà phê tương thích: Aeropress; Máy pha cà phê ủ lạnh; Máy pha cà phê phin; Máy pha cà phê espresso; Bình pha cà phê; Bình lọc pha cà phê bằng áp suất hơi nước; Phễu pha cà phê thủ công; Máy pha cà phê viên nén đơn; Ấm pha cà phê moka đặt trên bếp; Bình pha cà phê kiểu chân không/siphon; Khác
zh-CN: 兼容的咖啡机类型: 爱乐压; 冷萃咖啡机; 滴滤式咖啡机; 意式浓缩咖啡机; 法式滤压壶; 渗滤式咖啡壶; 手冲滤杯; 单杯胶囊咖啡机; 炉灶式摩卡壶; 真空/虹吸式咖啡机; 其他
ja: 対応コーヒーメーカーの種類: Aeropress; コールドブリューメーカー; ドリップコーヒーメーカー; エスプレッソマシン; フレンチプレス; パーコレーター; 注ぎ口付きドリッパー; シングルサーブポッドマシン; コンロ用モカポット; 真空/サイフォンコーヒーメーカー; その他
fr: Type de cafetière compatible: Aeropress; Cafetière cold brew; Cafetière filtre; Machine à expresso; Cafetière à piston; Percolateur; Dripper pour café filtre; Machine à dosettes individuelle; Cafetière moka; Cafetière à siphon / vacuum; Autre
it: Tipo di macchina da caffè compatibile: Aeropress; Macchina per caffè freddo; Macchina per caffè con filtro; Macchina per espresso; Caffettiera a stantuffo; Percolatore; Filtro per caffè americano; Macchina per cialde monodose; Moka da fornello; Macchina per caffè sottovuoto/a sifone; Altro
pt-BR: Tipo de cafeteira compatível: Aeropress; Cafeteira Cold Brew; Cafeteira elétrica; Máquina de café expresso; Prensa francesa; Cafeteira italiana; Porta-filtro de café; Máquina de cápsulas individuais; Cafeteira italiana (moka); Cafeteira de sifão/vácuo; Outro
nl: Compatibel type koffiezetapparaat: Aeropress; Cold brew-apparaat; Filterkoffiezetapparaat; Espressoapparaat; Cafetière; Percolator; Filterkoffieapparaat; Single-serve capsulemachine; Espressopot; Vacuüm-/sifonkoffiezetapparaat; Overig
hr-HR: Kompatibilna vrsta aparata za kavu: Aeropress; Aparat za hladno kuhanu kavu; Aparat za filter kavu; Espresso aparat; Francuska preša; Perkolator; Aparat za filter kavu; Jednostruki aparat s kapsulama; Moka kuhalo za štednjak; Vakuumski/sifonski aparat za kavu; Ostalo
ko: 호환 커피 메이커 유형: 에어로프레스; 콜드브루 메이커; 드립 커피 메이커; 에스프레소 머신; 프렌치 프레스; 퍼컬레이터; 드립 커피; 1인용 캡슐 커피 머신; 스토브탑 모카포트; 진공/사이폰 커피 메이커; 기타
en: Compatible coffee maker type: Aeropress; Cold brew maker; Drip coffee maker; Espresso machine; French press; Percolator; Pour-over dripper; Single-serve pod machine; Stovetop moka pot; Vacuum/siphon coffee maker; Other
nb: Kompatibel type kaffetrakter: Aeropress; Maker; Dryppkaffetrakter; Espressomaskin; Fransk presse; Perkolatorer; Hell-over drypper; Enkeltporsjonskapselmaskin; Mokakanne på komfyrtopp; Vakuum-/ Maker; Annet